【裁判字號】    98,交易,654
【裁判日期】    981218
【裁判案由】    過失傷害
【裁判全文】
臺灣板橋地方法院刑事判決             98年度交易字第654號
公  訴  人  臺灣板橋地方法院檢察署檢察官
被      告  丙○○
                    國民
上列被告因過失傷害案件，經檢察官提起公訴（98年度偵字第24
823 號），被告於準備程序中就被訴事實為有罪之陳述，經告知
簡式審判程序之旨，並聽取當事人意見，本院裁定改依簡式審判
程序審理，並判決如下：
    主      文
丙○○從事業務之人，因業務上之過失傷害人，處有期徒刑月
，如易科罰金，以新臺幣壹仟元折算壹日。
    事      實
一、丙○○考領有職業聯結車駕駛執照，平日以駕駛聯結車為業
    ，為從事駕駛業務之人。其於民國98年3 月28日上午10時45
    分許（檢察官起訴書誤載為凌晨4 時許），駕駛車牌號碼03
    1-AK號營業貨運曳引車，沿國道1 號高速公路往北行駛，行
    經國道1 號高速公路北向39.1公里處（臺北縣林口鄉境內）
    ，本應注意汽車在同向2 車道以上之道路，變換車道時，應
    讓直行車先行，並注意安全距離，又汽車在行駛途中，不得
    驟然或任意換車道，如欲超越前車或變換車道時，應先顯示
    方向燈告知前後車輛，並保持安全距離及間隔，方得超越或
    變換車道，而依當時天候陰、日間自然光線、國道柏油路面
    乾燥、無缺陷、無障礙物、視距良好等情狀，亦無不能注意
    之情事，竟疏未注意，貿然向右變換車道。適乙○○駕駛車
    牌號碼P8-1453 號自用小客車搭載甲○○行駛於丙○○所駕
    駛車輛右前方，為丙○○所駕駛營業貨運曳引車右前車頭所
    撞擊，該自用小客車因而失控撞擊路肩護欄，致甲○○受有
    頸部挫傷之傷害。丙○○於肇事後，在有偵查犯罪職權之機
    關尚不知何人肇事前，向前往處理之員警坦承肇事而自首接
    受裁判。
二、案經乙○○、甲○○訴由臺灣板橋地方法院檢察署檢察官偵
    查起訴。
    理      由
一、本案被告丙○○所犯為死刑、無期徒刑、最輕本刑為3 年以
    上有期徒刑或高等法院管轄第一審案件以外之罪，其於準備
    程序中就被訴事實為有罪之陳述，經告知簡式審判程序之旨
    ，並聽取其與公訴人之意見後，本院認無不得或不宜改依簡
    式審判程序進行之情事，依刑事訴訟法第273 條之1 第1 項
    、第284 條之1 規定，裁定本案改依簡式審判程序審理，合
    先敘明。
二、上揭犯罪事實，業據被告於警詢、偵訊及本院審理時供認不
    諱，核與告訴人甲○○於警詢、偵訊時、告訴人乙○○於偵
    訊時指訴之情節相符，並有國道公路警察局第一警察隊道路
    交通事故初步分析研判表、道路交通事故現場圖、現場草圖
    、道路交通事故調查報告表(一)(二)、告訴人乙○○之交通事故
    談話紀錄表各1 份、行車紀錄器1 紙、現場照片26張、內政
    部警政署國道公路警察局第一警察隊98年11月10日公警一刑
    字第0980107902號函及附件各1 份在卷可稽。另按汽車在同
    向2 車道以上之道路行駛，變換車道時，應讓直行車先行，
    並注意安全距離，道路交通安全規則第98條第1 項第6 款訂
    有明文；又按汽車在行駛途中，不得驟然或任意變換車道，
    如欲超越前車或變換車道時，應先顯示方向燈告知前後車輛
    ，並保持安全距離及間隔，方得超越或變換車道，高速公路
    及快速公路交通管制規則第11條亦有明文。本案被告為領有
    職業駕駛執照之駕駛，且依其智識能力亦應注意及此，而依
    當時天候陰、日間自然光線、柏油路面乾燥、無缺陷、無障
    礙物、視距良好等情，有道路交通事故調查報告表(一)1 紙在
    卷可查，則被告於本案事故發生當時，應無不能注意之情事
    ，其疏未注意，驟然變換車道未讓直行車先行，因而肇事，
    其就本案事故之發生自有過失。而本案經送請鑑定結果，亦
    同此結論，此有臺灣省臺北縣區車輛行車事故鑑定委員會書
    函1 份附卷可稽。另告訴人甲○○因本案事故受有頸部挫傷
    之傷害乙節，亦有長庚紀念醫院診斷證明書1 紙附卷可參。
    是被告之過失行為與告訴人甲○○受傷之結果間，具有因果
    關係。從而本案事證明確，被告犯行洵堪認定，應依法論科
    。
三、查被告以駕駛為業，此據被告供承甚明，則被告為從事駕駛
    業務之人。核被告所為，係犯刑法第284 條第2 項前段之業
    務過失傷害罪。又被告於肇事後偵查機關未發覺前，主動向
    前往處理之員警坦承肇事一情，有國道公路警察局第一警察
    隊道路交通事故肇事人自首情形紀錄表1 份在卷足考。則被
    告對於未發覺之罪自首而接受裁判，爰依刑法第62條前段規
    定，減輕其刑。爰審酌被告為職業駕駛人，竟不知謹慎行車
    ，致告訴人甲○○受有如上所述之傷害，損失非輕，所為誠
    不足取；惟念其犯後坦承犯行，態度尚可，暨其素行、智識
    程度、生活狀況、過失程度之輕重，及未能與告訴人等達成
    和解等一切情狀，量處如主文所示之刑，並諭知易科罰金之
    折算標準，以示懲儆。
據上論斷，應依刑事訴訟法第273 條之1 第1 項、第299 條第1
項前段，刑法第284 條第2 項前段、第62條前段、第41條第1 項
前段，刑法施行法第1 條之1 第1 項、第2 項前段，判決如主文
。
本案經檢察官姜麗君到庭執行職務。
中    華    民    國    98    年    12    月    18    日
                    交通法庭    法  官  謝梨敏
以上正本證明與原本無異
如不服本判決應於送達後10日內向本院提出上訴狀
                                書記官  翁子婷
中    華    民    國    98    年    12    月    21    日
附錄本案論罪科刑法條全文：
中華民國刑法第284 條
因過失傷害人者，處6 月以下有期徒刑、拘役或5 百元以下罰金
，致重傷者，處1 年以下有期徒刑、拘役或5 百元以下罰金。
從事業務之人，因業務上之過失傷害人者，處1 年以下有期徒刑
、拘役或1 千元以下罰金，致重傷者，處3 年以下有期徒刑、拘
役或2 千元以下罰金。


司法院資訊處製作；財團法人民間司法改革基金會備份。
